【裁判字號】    98,審聲,153
【裁判日期】    980422
【裁判案由】    選任臨時管理人
【裁判全文】
臺灣高雄地方法院民事裁定             98年度審聲字第153號
聲  請  人  財政部台灣省南區國稅局
法定代理人  甲○○
相  對  人  群武企業股份有限公司
臨時管理人  乙○○
上列當事人間選任臨時管理人事件，本院裁定如下：
    主    文
聲請駁回。
程序費用新台幣壹仟元由聲請人負擔。
    理    由
一、聲請意旨略以：相對人群武企業股份有限公司滯欠聲請人95
    年度營利事業所得稅核定稅額新台幣（下同）10,692,670元
    ，惟查該公司董事任期於93年7 月24日屆滿後，迄未依限完
    成改選變更登記，原任董監事自96年10月2 日已當然解任，
    該公司現無代表人，致上揭營利事業所得稅繳款書無法送達
    ，聲請人乃依利害關係人身分，聲請鈞院依公司法第208 條
    之1 之規定選任臨時管理人等語。
二、按董事會不為或不能行使職權，致公司受有損害之虞時，法
    院因利害關係人或檢察官之聲請，得選任一人以上之臨時管
    理人，代行董事長及董事會之職權，但不得為不利於公司之
    行為。公司法第208 條之1 第1 項定有明文。經查，聲請人
    主張之事實，業據提出相對人公司登記基本資料暨變更登記
    事項表、經濟部98年2 月24日經授商字第09801029580 號函
    、相對人公司董事戶籍及營利事業所得稅欠稅總歸戶查詢等
    件為證，堪信為真。依上開資料可知，相對人公司之董事及
    監察人已因任期屆至逾期未改選而當然解任，故相對人目前
    已無董事可行使職權，惟因訴外人金氏鋼鐵股份有限公司（
    下稱金氏公司）與相對人間尚有貨款尚未結算清楚，而有涉
    訟之必要，故金氏公司業聲請本院為相對人選任臨時管理人
    ，經本院審酌相對人公司變更登記表所示，其中以乙○○之
    出資金額最高，對相對人之財務及業務狀況應知之甚稔，且
    經本院函詢其意見，其亦未具狀表示反對出任相對人公司之
    臨時管理人，又乙○○亦無與相對人公司間有何確認委任關
    係不存在之訴訟繫屬等情事，而於98年2 月27日以97年度審
    聲字第1532號裁定選任乙○○（男，28年1 月24日生，身分
    證統一編號：Ｚ000000000 號，住高雄縣六龜鄉○○村○○
    路81之1 號）為相對人公司之臨時管理人，並於98年3 月18
    日確定在案，並經本院依職權調閱上開卷宗查明屬實，復有
    上開民事裁定附卷可稽。從而，相對人公司之臨時管理人目
    前已經確定為乙○○，本件聲請人並未主張乙○○有何不適
    任之情事，復依公司法第208 條之1 之規定聲請本院選任相
    對人之臨時管理人，自無理由，應予駁回。
三、依非訟事件法第21條第2項、第24條第1項，裁定如主文。
中    華    民    國    98    年    4     月    22    日
                  民事第二庭法  官  蘇姿月
正本係照原本作成。
如對本裁定抗告，須於裁定送達後10日內向本院提出抗告狀。
中    華    民    國    98    年    4     月    22    日
                            書記官  陳美月


司法院資訊處製作；財團法人民間司法改革基金會備份。
